【裁判字號】    97,台非,414
【裁判日期】    970918
【裁判案由】    減刑及定應執行刑
【裁判全文】
最高法院刑事判決              九十七年度台非字第四一四號
上訴人  最高法院檢察署檢察總長
被  告  甲○○
上列上訴人因被告減刑及定應執行刑案件，對於台灣高雄地方法
院中華民國九十六年十一月十二日第一審確定裁定（九十六年度
聲減字第七一０二號，聲請案號：台灣高雄地方法院檢察署九十
六年度聲減字第六二八０號），認為違背法令，提起非常上訴，
本院判決如下：
    主  文
原裁定撤銷。
檢察官之聲請駁回。
    理  由
非常上訴理由稱：「按判決適用法則不當者，為違背法令，刑事
訴訟法第三百七十八條定有明文。次按『定應執行刑之裁定與確
定科刑判決有同一效力，如裁定本身違法者，得於裁定確定後提
起非常上訴，謀求救濟』；又『對於已判決確定之各罪，已經裁
定其應執行刑者，如又重裁定其應執行刑，自係違反一事不再理
之原則，即屬違背法令。對後裁定，應予提起非常上訴』（貴院
七十九年度台非字第一一六號、八十五年台非字第一五五號判決
參照）。本件被告甲○○因搶奪及強盜等案件，經台灣高雄地方
法院以九十六年度訴字第六一九號分別判處有期徒刑一年四月、
七年二月，並於九十四年六月二日確定。嗣於九十六年七月十六
日中華民國九十六年罪犯減刑條例施行，被告乃依該條例向台灣
高雄地方法院聲請減刑，並定應執行刑，於九十六年十月十二日
繫屬於該法院，嗣經該院依該條例就有期徒刑一年四月部分減刑
為有期徒刑八月，並定應執行有期徒刑七年八月，於九十六年十
月二十九日裁定確定，有台灣高雄地方法院九十六年度聲減字第
五八二七號刑事卷宗可參，是被告所犯上開二罪之案件，另經台
灣高雄地方法院檢察署於九十六年十月十二日重覆聲請本件減刑
並定應執行刑時，法院自不得再對同一案件重覆裁定，乃原審未
將檢察官之聲請駁回，竟再裁定減刑及定應執行刑，自有適用法
則不當之違誤。案經確定，爰依刑事訴訟法第四百四十一條、第
四百四十三條提起非常上訴，以資糾正。」等語。
本院按減刑、定應執行刑之裁定，與科刑之判決有同等效力，其
確定裁定違背法令，得提起非常上訴。又對於已判決確定之各罪
，已經裁定減刑、定其應執行之刑確定者，如又重複裁定減刑、
定其應執行之刑，自係違反一事不再理之原則，即屬違背法令，
自得提起非常上訴。本件被告甲○○因搶奪及強盜等案件，經台
灣高雄地方法院分別判處有期徒刑一年四月、七年二月確定。嗣
因中華民國九十六年罪犯減刑條例施行，被告依該條例向該法院
聲請減刑，並定應執行刑，於民國九十六年十月十二日繫屬於該
法院，經該院依該條例就有期徒刑一年四月部分減刑為有期徒刑
八月，並定應執行有期徒刑七年八月確定，有該法院九十六年度
聲減字第五八二七號刑事卷宗可參，詎台灣高雄地方法院檢察署
雖亦於同日製作聲請書，卻遲於同年、月三十日始移文繫屬同上
法院，重覆聲請本件減刑並定應執行刑，揆諸上開說明，法院自
不得再對同一案件重覆裁定，乃原審未將檢察官之聲請駁回，竟
再裁定減刑（仍為有期徒刑八月）及定應執行刑（變為有期徒刑
七年五月），有該院九十六年度聲減字第七一０二號案卷可考，
即有適用法則不當之違誤。案經確定，雖於被告不利，非常上訴
意旨執以指摘，仍係有理由，應由本院將原裁定撤銷，並駁回檢
察官之聲請，以資救濟。
據上論結，應依刑事訴訟法第四百四十七條第一項第一款，判決
如主文。
中    華    民    國  九十七  年    九    月   十八   日
                      最高法院刑事第十一庭
                          審判長法官  花  滿  堂
                                法官  黃  正  興
                                法官  陳  東  誥
                                法官  林  錦  芳
                                法官  洪  昌  宏
      本件正本證明與原本無異
                                      書  記  官
中    華    民    國  九十七  年    九    月  二十三  日
                                                Ａ


司法院資訊處製作；財團法人民間司法改革基金會備份。
